臺灣臺南地方法院刑事判決
111年度易字第420號
公  訴  人  臺灣臺南地方檢察署檢察官
被      告  林家盟



上列被告因竊盜等案件，經檢察官提起公訴（111年度偵字第314
4號、111年度偵字第3359號、111年度偵字第4425號、111年度偵
字第4605號、111年度偵字第4606號），本院判決如下：
    主  文
林家盟犯如附表編號1至5所示之罪，各處如附表編號1至5宣告刑
欄所示之刑及沒收。
    事  實
一、林家盟意圖為自己不法所有，基於竊盜犯意，分別為下列之行為
    ：
  ㈠林家盟於民國110年11月29日3時許，騎乘車牌號碼000-0000號
    普通重型機車至臺南市○○區○○路000號某網咖店附近停放後，
    即徒步行至附近巷弄內尋找作案目標，嗣於同日4時0分許，
    行至臺南市○○區○○○街00巷0弄00號洪紳睿之住處前，即以小
    鐵片或自備之鑰匙打開該屋車庫旁之小門侵入其內後，進入
    屋內上至2樓，嗣在2樓書房內徒手竊取洪紳睿所有置放在皮
    包內之現金約新臺幣（下同）1500元、及置放在2樓書房三
    層鐵櫃中之「黃金龍年紀念幣1枚」、「白銀龍年紀念幣2枚
    」、「人民幣1000元」、 「千禧年50元紀念幣50枚」、「
    民國50年50元紀念幣1枚」、 「新臺幣舊鈔5000元」等物得
    手，嗣因洪紳睿之父洪明在屋內聽聞聲響，查覺有異下樓查
    看，林家盟始逃離現場；嗣經洪紳睿報警處理，循線查獲上
    情。
  ㈡林家盟於110年12月8日1時許，騎乘車牌號碼000-000號普通重
    型機車（車主為林家盟之父），至臺南市○區○○○路○段000號
    「統一超商湖美門市」前停放後，即徒步行至附近巷弄內尋
    找作案目標，於同日2時14分許，行至臺南市○區○○街000號
    郭玉燕之住處前時，即翻牆爬入該屋車庫侵入其內後，在1
    樓客廳內，徒手竊取郭玉燕所有置放電視機上之現金200元
    ；另上至在3樓房間內，竊取郭玉燕之子所有置放在防潮箱
    內之黃金項鍊2條、黃金手鍊1對、黃金戒指1對、白金戒指1
    對、黃金耳環1對、嬰兒之黃金戒指2對、嬰兒之黃金手鍊1
    對及現金約7萬元、監視錄影鏡頭1個等物，得手旋即逃逸離
    去；嗣因郭玉燕發覺住處房屋前之監視錄影鏡頭遭人拔除，
    且家中財物短失查覺有異，始而報警循線查獲上情。
  ㈢林家盟於110年12月13日0時許，騎乘車牌號碼000-000號普通
    重型機車（車主為林家盟之父），至臺南市南區永成路三段3
    47巷口附近停放後，即徒步行至附近巷弄內尋找作案目標，
    嗣於同日0時33分許，行至臺南市○區○○路○段000巷00號張翊
    鉦之住處前時，即以自備之小鐵片打開該屋車庫旁之小門侵
    入其內後，在1樓客廳內，徒手竊取張翊鉦所有置放在皮包
    內之現金約1,000元、及張翊鉦之配偶吳瓔蓉所有置放在皮
    包內之現金約5,000元、及張翊鉦、吳瓔蓉所有置放在客廳
    櫃子內之五倍券2份（每份面額共5000元）等物，得手旋即
    逃逸離去；嗣因張翊鉦、吳瓔蓉發覺皮包內現金短失查覺有
    異，經查看鄰居住處前監視錄影畫面後，始報警循線查獲上
    情。
  ㈣林家盟於111年1月3日5時許，行至臺南市○○區○○路○段000巷0
    00弄00號陳惠華之住處前時，以自備之小鐵片打開該屋車庫
    旁之小門侵入其內，嗣於同日5時50分許，因在1樓客廳內搜
    尋財物無著後，上至2樓準備再搜尋財物時，適為陳惠華在
    房間內發現樓梯間有手電筒燈光，查覺有異而出聲詢問，林
    家盟聞聲後為避免犯行當場遭查獲，旋即下樓逃逸，林家盟
    下至1樓客廳欲離去時，因發現客廳喇叭上方裝置有監視錄
    影鏡頭（廠牌：小米），其為免留下行竊之影像證據，徒手
    拔除該監視錄影鏡頭1個後，將之攜帶逃逸離去現場，嗣再
    任意棄置他處；嗣經陳惠華報警處理，始循線查獲上情。
  ㈤林家盟於110年12月17日3時許，騎乘車牌號碼000-000號普通
    重型機車（車主為林家盟之父），至臺南市安南區府安路五
    段11巷93弄附近停放後，即徒步行至附近巷弄內尋找作案目
    標，嗣於同日4時9分許，行至臺南市○○區○○路○段00巷00弄0
    0號陳如洹之住處前時，即以自備之小鐵片打開該屋車庫旁
    之小門侵入其內，在1樓客廳內，徒手竊取陳如洹所有置放
    在皮包內之現金約8,000元、及陳如洹之配偶林佑宣所有置
    放在皮包內之現金約6,000元等物，得手旋即逃逸離去；嗣
    於翌日7時許，因陳如洹配偶林佑宣查看監視錄影畫面，發
    現住處遭人入侵，始報警循線查獲上情。
二、案經洪紳睿訴由臺南市政府警察局永康分局、郭玉燕訴由臺
    南市政府警察局第五分局、臺南市政府警察局第六分局報告
    、陳惠華訴由臺南市政府警察局第三分局報告、陳如洹訴由
    臺南市政府警察局第三分局報告偵辦。
    理  由
壹、程序方面：
    被告以外之人於審判外之陳述，雖不符刑事訴訟法第159條
    之1至第159條之4之規定，而經當事人於審判程序同意作為
    證據，法院審酌該言詞陳述或書面陳述作成時之情況，認為
    適當者，亦得為證據，刑事訴訟法第159條之1第2項、第159
    條之5第1項分別定有明文。被告林家盟及檢察官對於本院據
    以認定事實之供述證據，均同意有證據能力（本院卷第64頁
    ），本院審酌證據作成時之情況，核無違法取證或其他瑕疵
    ，認為以之作為證據為適當，均有證據能力。
貳、認定犯罪事實所憑之證據及其理由：
一、事實欄一、㈠部分：
(一)被告林家盟於警詢、偵查中之供述、本院審理時之自白。
(二)證人即告訴人洪紳睿於警詢、偵查中、本院審理時之證述。
    證人即洪紳睿之父洪村明於本院審理時之證述。
(三)受理各類案件紀錄表（警一卷第15頁）、路口監視錄影器及
    民宅監視錄影器影像檔案暨翻拍照片共18張（警一卷第17-2
    5頁）、永康分局現場勘察紀錄資料（含勘察紀錄表、現場
    平面圖、現場採證照片）（警一卷第27-59頁）、NHC-1708
    車輛詳細資料報表（警一卷第65頁）、臺南市政府警察局刑
    事鑑中心分子生物實驗室公務電話紀錄（本局永康分局110
    年12月1日南市警永鑑字第1101201130號刑事案件證物採驗
    紀錄表送檢「洪绅睿住宅遭竊盜案」DNA鑑定初步結果如下
    ：與本局第二分局110年7月25日南市警二鑑字第1100725011
    號刑事案件證物採驗紀錄表送檢「陳龍志住宅遭竊盜案」編
    號4、7棉棒DNA-STR型別均相符）、臺南市政府警察局110年
    8月13日南市警鑑字第1100429575號鑑定書（編號4、7棉棒D
    NA為同一男性，與林家盟DNA-STR型別相符）（警一卷第89-
    91頁）。
二、犯罪事實一、㈡部分：
(一)被告林家盟於警詢、偵查中之供述、本院審理時之自白
(二)證人即告訴人郭玉燕於警詢、偵查中及本院審理時之證述。
(三)現場照片（警二卷第15-19頁）、路口監視錄影器及民宅監
    視錄影器影像檔案暨翻拍照片（警二卷第21-35頁）、受理
    案件證明單（警二卷第37頁）、受理各類案件紀錄表（警二
    卷第39頁）。
(四)臺南市政府警察局第五分局111年7月6日南市警五偵字第111
    0374112號函暨所附郭玉燕住宅遭竊案勘查採證卷宗（易字
    卷第121-149頁）、臺南市政府警察局第五分局111年7月19
    日南市警五偵字第1110416143號函暨所附指紋鑑識報告書影
    本（易字卷P157-163）。
三、事實欄一、㈢部分：
(一)被告林家盟於警詢、偵查中及本院審理時之自白。
(二)證人即被害人張翊鉦於警詢、偵查中之證述。
(三)現場照片（警三卷第23-33頁）、路口監視錄影器及民宅監
    視錄影器影像檔案暨翻拍照片共28張（警三卷第35-59頁）
    、299-ENU車輛詳細資料報表（警三卷第61頁）。
四、犯罪事實一、㈣部分：
(一)被告林家盟於警詢、偵查中之供述及本院審理時之自白。
(二)證人即告訴人陳惠華於警詢、偵查中之證述。
(三)陳惠華住處附近監視錄影器影像檔案暨翻拍照片5張（第9-1
    3頁）。
五、事實一、㈤部分：
(一)被告林家盟於警詢、偵查中及本院審理時之自白。
(二)證人陳如洹於警詢、偵查中之證述。
(三)現場照片（警五卷第9-11頁）、陳如洹住處監視錄影器影像
    檔案暨翻拍照片8張（警五卷第13-19頁）、被告住處前監視
    錄影畫面檔案暨翻拍照片2張（警五卷第21頁）、受理案件
    證明單（警五卷第31頁）、299-ENU車輛詳細資料報表（警
    五卷第33頁）在卷可稽。
六、綜上所述，足認被告前揭任意性自白，與事實相符，堪予採
    信。從而，本案事證明確，被告上開犯行，均堪認定，應依
    法論科。　　
參、論罪科刑：
一、法律說明：
    按刑法第321條第1項第2款所謂毀越門窗，係指毀損或超越
    及踰越門窗而言，如係從門走入或開鎖啟門入室、撬開門鎖
    （未毀）啟門入室者，均不得謂為踰越門窗（最高法院69年
    度台上字第2415號、77年度台上字第1130號判決意旨參照）
    。復按刑法第321條第1項第2款之毀越門窗牆垣或其他安全
    設備罪，所謂「毀」係指毀損或毀壞，「越」則指踰越或超
    越，毀與越不以兼有為限，若有其一即克當之，是祗要毀壞
    、踰越或超越門窗、安全設備之行為，使該門窗、安全設備
    喪失防閑作用，即該當於前揭規定之要件（最高法院85年度
    台上字第4517號、93年台上字第4891號判決意旨參照）。查
    被告如事實欄一㈡所示，翻越圍牆後進入屋內行竊，已使圍
    牆喪失防閑功用，揆諸前揭說明，自該當踰越牆垣之加重要
    件。另被如事實欄一㈠、㈢至㈤所示犯行，係以小鐵片或自備
    之鑰匙打開門入內行竊，依上開說明，自非逾越門窗。
二、罪名及罪數：
(一)核被告林家盟如事實欄一㈠、㈢至㈤所為，均係犯刑法第321條
    第1項第1款之侵入住宅竊盜罪；如事實欄一㈡所為，係犯刑
    法第321條第1項第1、2款之踰越牆垣、侵入住宅竊盜罪。
(二)另事實欄一㈣所示之告訴人陳惠華，雖就侵入住宅部分亦提
    出告訴，然被告無故侵入住宅之行為，已結合於其所犯侵入
    住宅竊盜罪之罪質中，自無庸另論以刑法第306條第1項無故
    侵入住宅罪（最高法院84年度台上字第441號判決意旨參照
    ）。
(三)再起訴意旨認事實欄一㈣所示之行為：林家盟於事實欄一㈣所
    載時、地，聞聲後為避免犯行當場遭查獲，故旋即下樓逃逸
    而未遂；嗣林家盟下至1樓客廳欲離去時，因發現客廳喇叭
    上方裝置有監視錄影鏡頭（廠牌：小米），其為免留下行竊
    之影像證據，故另基於毀損他人物品之犯意，徒手拔除破壞
    該監視錄影鏡頭1個後，將之攜帶逃逸離去現場，嗣再任意
    棄置他處之事實，認被告涉嫌刑法第321條第2項、第1項第1
    、2款之加重竊盜未遂罪嫌、同法第306條第1項之侵入住宅
    罪嫌、同法第354條第1項之毀損罪嫌，被告上開所犯加重竊
    盜未遂罪及毀損罪嫌間，犯意各別，行為互殊，請予分論併
    罰等語。惟查：
　1.法院審判之對象為檢察官起訴之公訴事實，至於檢察官以何
    等罪名提起公訴，對法院並無拘束力，此所以刑事訴訟法第
    300條規定，科刑或免刑之判決，法院得就起訴之犯罪事實
    ，變更檢察官所引應適用法條之原因。意即在訴訟經濟之要
    求，兼顧被告之防禦權，並符合不告不理之旨意，於起訴犯
    罪事實同一性之範圍內，法院不受起訴法條拘束，得自由認
    定事實，適用法律。又此所謂「同一性」，應以侵害行為之
    內容是否雷同，犯罪構成要件是否具有共通性為準。若二罪
    名之構成要件具有相當程度之吻合，即可謂具有同一性（最
    高法院97年度台上字第3640號刑事判決要旨參照）。經查，
    被告應被追究刑事責任之事由是其於事實欄一㈣所載時、地
    ，因發現客廳喇叭上方裝置有監視錄影鏡頭，其為免留下行
    竊之影像證據，故徒手拔除破壞該監視錄影鏡頭1個後，將
    之攜帶逃逸離去現場，嗣再任意棄置他處之事實。就該行為
    於事實認定及法律評價上，無論認定該行為究屬行竊拔除監
    視錄影鏡頭1個，或是毀損拔除監視錄影鏡頭1個所為，關於
    拔除監視錄影鏡頭1個之事實則無二致，應認具有同一性，
    本院自得本於該同一之基本社會事實，自由認事用法，不受
    起訴法條拘束，亦不生變更起訴法條之問題，允予敘明。
  2.起訴意旨因被告於偵查中辯稱：我本來是要跑走了，看到客
    廳電視上面有一個鏡頭在，我怕我會被發現，才將鏡頭拔走
    ，拿去丟掉等語，而認被告係毀損監視錄影鏡頭1個。但使
    監視器不生監視之功能的方法甚多，可將監視器鏡頭打破、
    在鏡頭上噴漆、塗抹不透明之物、或將監視器連接主機之訊
    號線或電源線剪斷等諸多方法，沒有採用拔走監視器鏡頭的
    必要性；且被告於警詢時供稱：於要離開時發現該戶人家一
    樓客廳有一台小米監視器，然後我自己心虛怕被監視器錄到
    ，所以不得已就把小米監視器帶走。（你為何要行竊？上該
    竊取的小米監視器現位於何處？）我是臨時起意的。我把行
    竊得手的小米監視器丟進去鹽水溪裡了等語（警四卷第2至3
    頁）。故被告之目的雖是避免遭監視器錄下，但其於111年1
    月3日5許拆除並帶走監視器鏡頭，已將監視器鏡頭納為自己
    實力支配之範圍，與竊盜罪之構成要件相符，並非毀損該鏡
    頭之意；雖被告事後將監視器鏡頭丟棄，亦屬處分贓物之行
    為，對已成立之竊盜罪不生影響。
　3.次按竊盜罪既遂與未遂之區別，應以所竊之物已否移入自己
    權力支配之下為標準。若已將他人財物移歸自己所持有，即
    應成立竊盜既遂罪。至其後將已竊得之物遺棄逃逸，仍無妨
    於該罪之成立（最高法院17年上字第509號判決意旨參照）
    。查被告如事實欄一、㈣部分，已將竊得監視器鏡頭1個攜出
    住宅外，係置於被告實力支配之狀態下，是已達竊盜既遂之
    程度，無礙於侵入住宅竊盜既遂罪之成立。公訴意旨認係犯
    侵入住宅竊盜未遂罪，尚有誤會，然因二者屬既、未遂之之
    區別，無庸變更起訴法條，附此說明。
(四)被告所犯上開5罪，犯意各別，行為互殊，應予分論併罰。
(五)刑之加重部分：查本案檢察官業已提出被告之刑案資料查註
    紀錄表、矯正簡表、本院105年度聲字第2508號裁定、104年
    度審易字第858號判決，104年度易字第247號判決作為被告
    構成累犯事實之證據，應認足以證明被告累犯之事實，且於
    公訴檢察官論告時陳明應依累犯規定加重其刑之理由，並請
    本院依累犯之規定加重其刑，應認檢察官已就本案被告為何
    需依累犯規定加重其刑為說明。而被告前被告曾因竊盜案件
    ，經本院以104年度易字第247號判決各判處有期徒刑6月、6月
    （定執行刑為有期徒刑7月）確定；另因竊盜案件，經本院
    以104年度審易字第858號判處有期徒刑6月，經臺灣高等法院
    臺南分院駁回上訴確定。嗣上開各罪經定其應執行刑為有期
    徒刑1年1月確定，甫於106年9月21日易科罰金執行完畢，有卷
    附臺灣高等法院被告前案紀錄表、前揭判決書、裁定各1份
    在卷可稽。被告於前案執行畢後5年內故意再犯上開各罪，
    均為累犯。本院認被告於執行完畢後未滿5年又再犯本案俱
    為相同罪質之犯罪，足見其刑罰反應力薄弱，而本案並無釋
    字第775號解釋意旨所指刑罰超過其所應負擔罪責之情形，
    爰均依刑法第47條第1項規定各加重其刑。
(六)爰審酌被告前有多次前科犯行（成立累犯部分不重複評價）
    ；本件各案所竊取財物價值與被害人所受損害。被告隨機侵
    入他人住宅行竊，除侵害他人財產安全外，尚危害他人居住
    安寧，惟並未攜帶足以危及他人生命、身體安全之工具，於
    遭人發現後立即逃離現場，行竊手段尚稱平和；及被告犯後
    均坦承犯行，暨其於自陳為國小畢業，入監前之職業為送貨
    員，無人需要其撫養等智識程度、家庭生活狀況等一切情狀
    ，分別量處如附表宣告刑欄所示之刑。
(七)另按「關於數罪併罰之案件，如能俟被告所犯數罪全部確定
    後，於執行時，始由該案犯罪事實最後判決之法院所對應之
    檢察署檢察官，聲請該法院裁定之，無庸於每一個案判決時
    定其應執行刑，則依此所為之定刑，不但能保障被告（受刑
    人）之聽審權，符合正當法律程序，更可提升刑罰之可預測
    性，減少不必要之重複裁判，避免違反一事不再理原則情事
    之發生。」（最高法院110年度台抗大字第489號裁定參照）
    。從而，本院就被告所犯上開5罪所處之有期徒刑不定其應
    執行刑，以保障被告之聽審權，符合正當法律程序，減少不
    必要之重複裁判，避免違反一事不再理原則情事之發生，附
    此說明。
三、沒收：
(一)被告如事實欄一㈠至㈤所示之竊得財物，為其犯罪所得，應依
    刑法第38條之1第1項前段規定宣告沒收；於全部或一部不能
    沒收或不宜執行沒收時，依刑法第38條之1第3項規定追徵其
    價額。
(二)被告行竊所使用之小鐵片或鑰匙未據扣案，且價值低微，欠
    缺刑法上之重要性，爰依刑法第38條之2第2項規定，不為沒
    收之諭知，附此說明。
肆、不另為無罪諭知部分：
一、公訴意旨另略以被告於上開事實一、㈠之時、地，侵入告訴
    人洪紳睿住處，竊取洪紳睿所有「黃金首飾10兩」，因認被
    告就此部分亦涉犯刑法第321條第1項第1、2款之加重竊盜罪
    。
二、按犯罪事實應依證據認定之，無證據不得認定犯罪事實；又
    不能證明被告犯罪者，應諭知無罪之判決，刑事訴訟法第15
    4條第2項、第301條第1項分別定有明文。又按實質上或裁判
    上一罪，檢察官就犯罪事實一部起訴者，依刑事訴訟法第26
    7條規定，其效力及於全部，受訴法院基於審判不可分原則
    ，對於未經起訴之其餘事實，應合一審判，此為犯罪事實之
    一部擴張。同理，檢察官所起訴之全部事實，經法院審理結
    果認為一部不能證明犯罪或行為不罰時，僅於判決理由說明
    不另為無罪之諭知，毋庸於主文為無罪之宣示。
三、檢察官認被告涉有上開竊得上開「黃金首飾10兩」，而涉犯
    加重竊盜罪嫌，無非係以告訴人洪紳睿於警詢、偵查中之證
    述、受理各類案件紀錄表、路口監視錄影器影像檔案暨翻拍
    照片、民宅監視錄影器影像檔案暨翻拍照片（畫面中可見被
    告逃逸時，係以手提內裝贓物之袋子）、永康分局現場勘察
    紀錄資料（含勘察紀錄表、現場平面圖、現場採證照片）、
    車輛詳細資料報表、臺南市政府警察局鑑定書（現場1樓客
    廳電視櫃抽屜把手及地板赤腳印之DNA型別與被告型別相符
    ）為其主要論據。
四、訊據被告固坦承就於上開時間，進入上址住處房間竊取事實
    欄一、㈠所載之物乙節，然堅決否認有竊取「黃金首飾10兩
    」之犯行，辯稱：我沒有竊取「黃金首飾10兩」等語。經查
    ：
(一)被告於上開事實欄一、㈠之時、地竊取「黃金龍年紀念幣1枚
    」、「白銀龍年紀念幣2枚」、「人民幣1000元」、 「千禧
    年50元紀念幣50枚」、「民國50年50元紀念幣1枚」、 「新
    臺幣舊鈔5000元」等物，已如前述。
(二)證人即告訴人洪紳睿於警詢、偵查及本院審理時均證稱：其
    有失竊「黃金首飾10兩」，是放在三層鐵櫃裡面。最後一次
    看見置於鐵櫃的物品是今(110)年過年時整理家裡時看到的
    等語（警一卷第12頁、偵一卷第32頁、本院卷第128至129頁
    ），證人洪村明於本院審理時證稱：（有無清點東西不見？
    ）我太太結婚的黃金、手鍊，我岳母去年拿一個約一兩的金
    元寶，我們都用袋子裝。時間久了沒有保證書，很多黃金我
    都用袋子裝著，我有交代我兒子要鎖。（你將黃金交給你兒
    子保管，並非你放置的？）是。（最後一次看到黃金是何時
    ？）我信任我兒子，我不曾過問，我岳母最近有拿一個金元
    寶給我們，我們就將黃金、金元寶都放在一起交給我兒子保
    管。（你何時將一兩的金元寶交給你兒子洪紳睿保管？）這
    一、兩年，時間我不確定。（有無看到你兒子洪紳睿將一兩
    的金元寶放在何處？）我交代我兒子洪紳睿放在裝有黃金的
    袋子內。（你有無親眼看到你兒子洪紳睿放在袋子內？）沒
    有，他跟我說過他將黃金放在三層櫃裡，平常都沒有鎖，他
    會將金元寶與裝有黃金的袋子放在一起等語（本院卷第211-
    213頁），顯見證人洪村明並未親眼看到告訴人洪紳睿將「
    黃金首飾10兩」放進三層鐵櫃中。證人洪村明於本院審理時
    所述證詞內容，乃與證人即告訴人洪紳睿之證詞具同一性之
    累積證據，無法成為適格之補強證據。
(三)從而，本件在告訴人洪紳睿所述失竊「黃金首飾10兩」部分
    缺乏補強證據之情形下，依有疑利於被告之證據原則，自應
    以被告於本院審理時所自白之情節，認定其該次竊得之物（
    詳如本院上揭事實欄一、㈠所為認定）。是以，原起訴意旨
    所指除被告竊取1500元、及置放在2樓書房三層鐵櫃中之「
    黃金龍年紀念幣1枚」、「白銀龍年紀念幣2枚」、「人民幣
    1000元」、「千禧年50元紀念幣50枚」、「民國50年50元紀
    念幣1枚」、「新臺幣舊鈔5000元」等物部分業經本院認定
    有罪部分外，就其餘「黃金首飾10兩」部分，因檢察官所舉
    對被告不利之證據，尚未達到通常一般之人均不致有所懷疑
    ，而得確信其為真實之程度，本院尚無從形成被告有罪之確
    信，此部分自不得以竊盜罪名相繩。依上開說明，既不能證
    明被告此部分犯罪，依法應為無罪之諭知，惟若認公訴意旨
    此部分成立犯罪，與經前開本院認定有罪之普通竊盜之犯行
    為實質上一罪之關係，爰不另為無罪之諭知。
據上論斷，應依刑事訴訟法第299條第1項前段，刑法第321條第1
項第1款、第2款、第47條第1項、第38條之1第1項前段、第3項，
刑法施行法第1條之1，判決如主文。
本案經檢察官黃銘瑩提起公訴，檢察官李佳潔到庭執行職務。
中　　華　　民　　國　　111 　年　　9 　　月　　12　　日
　　　　　　　　　刑事第十三庭  法　官　王惠芬
以上正本證明與原本無異
如不服本判決應於收受本判後20日內向本院提出上訴書狀，並應
敘述具體理由。其未敘述上訴理由者，應於上訴期間屆滿後20日
內向本院補提理由書狀（均須按他造當事人之人數附繕本）「切
勿逕送上級法院」。
  　　　　　　　　　　　　　　　書記官　陳杰瑞
中　　華　　民　　國　　111 　年　　9 　　月　　13　　日
附錄本案論罪科刑法條：
《中華民國刑法第321條》
犯前條第一項、第二項之罪而有下列情形之一者，處六月以上五
年以下有期徒刑，得併科五十萬元以下罰金：
一、侵入住宅或有人居住之建築物、船艦或隱匿其內而犯之。
二、毀越門窗、牆垣或其他安全設備而犯之。
三、攜帶兇器而犯之。
四、結夥三人以上而犯之。
五、乘火災、水災或其他災害之際而犯之。
六、在車站、港埠、航空站或其他供水、陸、空公眾運輸之舟、
    車、航空機內而犯之。
前項之未遂犯罰之。     

附表   編號 事實 宣告刑 1 事實欄一㈠  林家盟犯侵入住宅竊盜罪，累犯，處有期徒刑拾月。 未扣案竊盜所得新臺幣壹仟伍佰元、「黃金龍年紀念幣壹枚」、「白銀龍年紀念幣貳枚」、「人民幣壹仟元」、「千禧年伍拾元紀念幣伍拾枚」、「民國50年伍拾元紀念幣壹枚」、「新臺幣舊鈔伍仟元」均沒收，於全部或一部不能沒收或不宜執行沒收時，追徵其價額。 2 事實欄一㈡  林家盟犯踰越牆垣侵入住宅竊盜罪，累犯，處有期徒刑拾月。 未扣案竊盜所得黃金項鍊貳條、黃金手鍊壹對、黃金戒指壹對、白金戒指壹對、黃金耳環壹對、嬰兒之黃金戒指貳對、嬰兒之黃金手鍊壹對、新臺幣柒萬元、監視錄影鏡頭壹個均沒收，於全部或一部不能沒收或不宜執行沒收時，追徵其價額。 3 事實欄一㈢  林家盟犯侵入住宅竊盜罪，累犯，處有期徒刑捌月。 未扣案之犯罪所得新臺幣陸仟元、五倍券貳份（每份面額共伍仟元），均沒收，於全部或一部不能沒收或不宜執行沒收時，追徵其價額。 4 事實欄一㈣  林家盟犯侵入住宅竊盜罪，累犯，處有期徒刑柒月。 未扣案之犯罪所得監視錄影鏡頭壹個沒收，於全部或一部不能沒收或不宜執行沒收時，追徵其價額。 5 事實欄一㈤ 林家盟犯侵入住宅竊盜罪，累犯，處有期徒刑捌月。 未扣案之犯罪所得新臺幣壹萬肆仟元沒收，於全部或一部不能沒收或不宜執行沒收時，追徵其價額。